臺中高等行政法院判決
　　　　　　　　　　　　　　　　　　 96年度簡字第00251號
原　　　告　行政院勞工委員會職業訓練局中區職業訓練中心
代　表　人　甲○○
訴訟代理人　賴見強　律師
　　　　　　古宏彬　律師
被　　　告　乙○○○○○○
上列當事人間因償還公費事件，原告提起行政訴訟，本院判決如
下︰
　　主  文
被告應給付原告新台幣捌佰元。
訴訟費用由被告負擔。
    事實及理由
一、原告起訴意旨略以：被告於民國（下同）86年間參加原告所
    舉辦之工業配線班職業訓練，於 86年7月21日遭勒令退訓。
    原告以其係依行政院勞工委員會職業訓練局職業訓練中心組
    織通則設立之行政機關，依法負有辦理職業訓練促進全民就
    業之行政目的，原告辦理職業訓練招收學員受訓，與學員間
    屬國家機關與人民約定提供某種給付，並使接受給付者負合
    理負擔或其他公法上對待給付義務，而成立行政契約關係，
    倘學員因升學或其他原因申請退訓，及擅自離訓或行為不檢
    ，情節重大勒令退訓者，均應依行政院勞工委員會職業訓練
    局職業訓練中心學生退訓賠償要點規定賠償訓練費用，爰依
    該要點第 2條規定請求被告賠償學雜費、材料費及保險費等
    訓練費用，經追索後尚有新台幣 800元，爰請求被告如數給
    付。
二、被告未到庭，亦未具狀提出答辯。
三、按行政機關基於其法定職權，為達特定之行政目的，於不違
    反法律規定之前提下，自得與人民約定提供某種給付，並使
    接受給付者負合理之負擔或其他公法上對待給付之義務，而
    成立行政契約關係。查原告係依行政院勞工委員會職業訓練
    局職業訓練中心組織通則設立之行政機關，依法負有辦理職
    業訓練促進全民就業之行政目的。原告辦理職業訓練招收學
    員受訓時，與學員間之關係，即係國家機關與人民約定提供
    某種給付，並使接受給付者負合理負擔或其他公法上對待給
    付義務之情形，兩者間成立行政契約關係。又查被告對於86
    年間參加原告所舉辦之工業配線班職業訓練之事實，已據原
    告提出該中心學員學籍卡影本可資佐證，是原告主張被告因
    參加原告所舉辦之工業配線班職業訓練，而與原告間有行政
    契約之存在，自可採認。
四、按「二本要點所稱賠償訓練費用，包括學雜費、材料費及保
    險費三項。（一）學雜費：報到二週內退訓者得免予追究賠
    償；二週以上，四週以內者，賠償全期費用之三分之一；超
    過四週者，按全期費用計算。（二）材料費：報到二週內退
    訓者得免予追究賠償；超過二週依退訓時已訓練之週數佔全
　　期訓練週數之比例計算（不滿一週者以一週計）。（三）保
　　險費：退訓時依已繳納之保費計算。前項訓練費用係依各職
　　類、班別、訓練計畫所列受訓學生個人年度預算金額核計之
　　。」、「三學生在受訓期間，有下列情形之一者，依前項各
    款規定標準，追究賠償：（一）升學或其他原因申請退訓者
    。（二）擅自離訓或行為不檢，情節重大勒令退訓者。」分
    別為被告參加原告所舉辦之工業配線班職業訓練時行政院勞
　　工委員會職業訓練局所屬職業訓練中心學生退訓賠償要點第
    2、3點所規定。而此一規定，自為原告與被告間上開行政契
    約之約定內容。
五、再查，被告接受86年間參加原告所舉辦之工業配線班職業訓
    練，於85年9月5日開訓，而被告於 86年7月21日遭勒令退訓
    訓練後退訓，亦據原告提出該中心學員學籍卡及教務課簽呈
    為證，自堪信為實在。原告依行政院勞工委員會職業訓練局
    職業訓練中心學生退訓賠償要點第2、3點之規定，請求被告
    賠償材料費800元，核無不合，應予准許。 又本件為簡易訴
    訟程序案件，爰不經言詞辯論，逕為判決。
據上論結，本件原告之訴為有理由，依行政訴訟法第233條第1項
、第236條、第195條第1項前段、第98條第3項前段，判決如主文
。
中　　華　　民　　國　　96　　年　　4　　 月　　2 　　日
                        第四庭法  官  沈  應  南
以上正本證明與原本無異。
如不服本判決，應於判決送達後20日內，以本訴訟事件所涉及之
法律見解具有原則性者，始得向本院提出上訴狀並表明上訴理由
，經最高行政法院許可，否則不得上訴；如於本判決宣示後送達
前提起上訴者，應於判決送達後20日內補提上訴理由書（均應依
對造人數提出繕本）。提起上訴應預繳送達用雙掛號郵票390元
（34元及5元郵票各10份)。
中　　華　　民　　國　　96　　年　　4　　月　　2　　日
                              書記官  廖  倩  慧
